臺灣板橋地方法院刑事附帶民事訴訟判決　　　　　　　九十年度附民字第四九八號
　　原　　　告　甲○○
　　訴訟代理人　舒正本律師
　　複　代理人　陳信宏律師
　　被　　　告　乙○○
右列被告因九十年度訴字第一八六二號重傷害案件，經原告提起附帶民事訴訟，本院
判決如左：
    主  文
被告應給付原告新臺幣伍拾壹萬貳仟零玖拾捌元，及自民國九十年十二月二十二日起
至清償日止按週年利率百分之五計算之利息。
原告其餘之訴駁回。
本判決第一項於原告以新台幣壹拾柒萬元為被告供擔保後，得為假執行。
原告其餘假執行之聲請駁回。
    事  實
甲、原告方面：
  一、聲明：
      (一)被告應給付原告新臺幣（下同）一百零一萬二千零九十八元，及自起訴狀繕
        本送達翌日起至清償日止按週年利率百分之五計算之利息。
      (二)原告願供擔保請准宣告假執行。
  二、陳述：原告與被告仳鄰而居，於九十年一月二十一日因隔鄰賴敬仁結婚辦喜宴
      ，原告於席宴結束後約晚上十時許逕回家休息，迨行至途中，賴敬仁再度邀原
      告至賴家與其他賓客相敘，嗣原告在賴家走廊與被告發生口角，賴敬仁居中協
      調以雙手環抱原告時，被告自賴敬仁後方以拳攻擊原告右眼，致原告右眼玻璃
      體出血併右眼視網膜剝離等重傷害，原告經住院治療花費一萬二千零九十八元
      ，又原告一生服務公職，自八十六年二月間自台灣鐵路局退休，本想實現含貽
      弄孫、頤養天年及遨遊世界之願望，因遭被告重擊視覺受影響而行動不便，面
      對他人追問病情時受困擾，造成心理障礙，且需家人隨時注意照料，身心受創
      無以能名，為此爰依民法第一百八十四條、第一百九十三條、第一百九十五條
      等侵權行為之法律關係，請求被告賠償上開醫療費用一萬二千零九十八元及非
      財產上損害一百萬元，暨自起訴狀繕本送達翌日起至清償日止按週年利率百分
      之五計算之利息。
  三、證據：提出醫療費用收據影本一張。
乙、被告方面：
  一、聲明：請求駁回原告之訴及其假執行之聲請。
  二、陳述：被告係國小畢業，現無工作，且被告未毆打原告。
    理  由
一、被告與原告係鄰居關係，於九十年一月二十一日晚上十時、十一時許，在臺北縣
    鶯歌鎮○○路九十五巷七十三號，參加鄰居賴敬仁之結婚喜宴後，被告因嫌原告
    酒後鬧事，雙方發生拉扯爭執，賴敬仁見狀趕緊以身體將二人隔開，詎被告竟基
    於普通傷害之故意，出拳毆打原告之右眼部，造成原告受有右眼眼球破裂併右眼
    玻璃體出血併右眼視網膜剝離之傷害，經赴醫治療後，其右眼矯正視力為一百公
    分處可辨指數（小於零點零貳，尚未完全毀敗）之事實，業經本院九十年度訴字
    第一八六二號刑事判決審認明確，應認原告主張因遭被告出拳毆打而受有右眼眼
    球破裂併右眼玻璃體出血併右眼視網膜剝離等傷害之事實為真實。
二、按因故意或過失，不法侵害他人之權利者，負損害賠償責任；又不法侵害他人之
    身體或健康者，對於被害人因此增加生活上之需要時，應負損害賠償責任；又不
    法侵害他人之身體、健康者，被害人雖非財產上之損害，亦得請求賠償相當之金
    額；民法第一百八十四條第一項前段、第一百九十三條第一項、第一百九十五條
    第一項分別定有明文。本件被告故意傷害原告之身體，原告主張依侵權行為之法
    律關係，請求被告賠償其損害，洵屬有據，爰就原告請求賠償之範圍審酌如下：
  (一)醫藥費部分：原告主張其因遭被告出拳毆傷右眼，導致受有右眼眼球破裂併右眼
    玻璃體出血併右眼視網膜剝離之傷害，因此支出醫藥費一萬二千零九十八元（其
    中，藥品費一百八十一元、材料費一百三十五元、處置費五十元、其它費六百元
    、急診費五百九十元、部分負擔一萬零五百四十二元），業據原告提出且為被告
    不爭執其真正之長庚紀念醫院九十年十二月八日醫療費用收據影本一紙為證，則
    此部分請求為有理由。
  (二)非財產上損害賠償部分：查原告係初中畢業，自台灣鐵路管理局機車助理退休，
    被告係國小畢業，現無工作等情，為兩造陳明在卷。原告因被告之侵權行為所受
    上開傷勢，其受有精神上之痛苦甚為明確，本院審酌兩造之身分、社會地位、智
    識水準、經濟能力及原告受傷之痛苦程度等一切情狀，認原告請求被告賠償精神
    慰撫金一百萬元，尚屬過高，應以五十萬元為適當。
三、從而，原告請求被告給付五十一萬二千零九十八元（即醫療費用一萬二千零九十
    八元及非財產損害賠償五十萬元），及自起訴狀繕本送達被告之翌日即九十年十
    二月二十二日起至清償日止按週年利率百分之五計算之利息，為有理由，應予准
    許；至於原告之請求超過該數額部分，則無理由，應予駁回。原告陳明願供擔保
    請准宣告假執行，就原告勝訴部分，核無不合，爰酌定相當之擔保金額准許之；
    至於原告其餘假執行之聲請，因該部分之訴已遭駁回，而失所附麗，應併予駁回
    。
四、據上論結，原告之訴為一部有理由、一部無理由，依刑事訴訟法第五百零二條、
    第四百九十一條第十款、民事訴訟法第三百九十條第二項，判決如主文。
中      華      民      國      九十一      年     四     月      十六  日
                                      臺灣板橋地方法院刑事第三庭
                                          法  官  樊  季  康
右正本證明與原本無異。
如不服本判決，非併對刑事判決上訴不得上訴，並應於判決送達後十日內，向本院提
出上訴狀。
                                          書記官  馬  秀  芳
中      華      民      國      九十一      年     四     月     十六   日
